【裁判字號】    99,上訴,584
【裁判日期】    990420
【裁判案由】    妨害性自主等
【裁判全文】
臺灣高等法院刑事判決                 99年度上訴字第584號
上  訴  人  臺灣基隆地方法院檢察署檢察官
上  訴  人
即  被  告  甲○○
選任辯護人  周彥憑律師
上  訴  人
即  被  告  丙○○
指定辯護人  法律扶助  彭義誠律師
上列上訴人因妨害性自主等案件，不服臺灣基隆地方法院98年度
訴字第971、1127號，中華民國98年12月24日第一審判決（起訴
案號：臺灣基隆地方法院檢察署98年度偵字第2164、2252號，98
年度偵緝字第320、321號及追加起訴：98年度偵字第1806號），
提起上訴，本院判決如下：
    主  文
上訴駁回。
    事  實                                                                
一、甲○○前因對14歲以下之女子以強暴而為性交，經本院以91
    年度上更(二)字第967號判處有期徒刑8年，刑前施以強制治療
    3年確定，經發監執行後，於民國95年7月12日假釋付保護管
    束，至97年3月8日期滿為止，未經撤銷假釋，其未執行之刑
    ，以已執行論視為執行完畢（成立累犯）。其於95年7月12
    日出監後，即於95年7、8月間某日，在網路聊天室認識丙○○並成為男女朋友。詎甲○○仍不知悔改，分別為下列犯行
    ，丙○○則分別基於幫助甲○○犯罪或與其共同犯罪之犯意
    ，而為下列犯行：
  (一)甲○○於97年10、11月間某日上午7時許，騎乘車號LOW─○
    6號機車搭載丙○○行經基隆市○○路寶明寺公車站時，發
    現未滿14歲之00000000（91年7月中旬某日出生之6歲女童，
    真實姓名年籍詳卷，下稱甲童）獨自一人背著書包於該處等
    待公車，甲○○驅車上前向甲童搭訕，得知甲童之姓名、年
    齡與就讀學校後，並於聊天中獲悉甲童每日均獨自一人等待
    公車上學，認甲童年幼可欺、有機可乘，對甲童佯稱可以搭
    載其上學，因甲童認乘坐機車即可免去等候公車之不便，遂
    同意由甲○○騎乘機車搭載離去，甲○○遂騎乘上開機車搭
    載甲童及丙○○一同至基隆市○○區○○路187號基隆市民
    農園上方100公尺處之某涼亭。甲○○竟基於加重強制性交
    之犯意，命甲童進入涼亭，丙○○則基於幫助加重強制性交
    之犯意，亦進入涼亭坐在椅子上，以觀察有無人靠近涼亭，
    而為甲○○之加重強制性交犯行施以助力，嗣甲○○則使用
    預藏之繩索（未扣案），將甲童雙手反綁於身後，命甲童戴
    上甲○○所有之眼罩1個（未扣案），蹲跪於涼亭地上之強
    暴方式，甲○○再脫去褲子，坐在涼亭椅子上，露出生殖器
    ，強行將其生殖器插入甲童口腔內抽動至射精，以此方式對
    甲童強制性交1次得逞。甲童因於上開過程中十分害怕而哭
    泣，甲○○遂立即應允騎乘機車與丙○○一同搭載甲童至其
    就讀之國小上學。於途中經過基隆市ＯＯ書店，甲○○並幫
    甲童購買文具、玩具等物，以為安撫，甲○○復命甲童不得
    將上情告訴其老師、家人。
  (二)甲○○因知悉甲童經常於上學時間在基隆市○○路寶明寺公
    車站等候公車，於98年年初某日，騎乘上開機車搭載丙○○
    行經上開公車站牌，以找尋甲童，嗣見甲童確實獨自一人於
    該處等待公車，甲○○上前與其聊天，因甲童表示上學將遲
    到，甲○○又以載其上學為由，誘騙甲童乘坐於機車前座，
    並騎乘上開機車搭載甲童及丙○○至上開涼亭內，甲○○竟
    基於加重強制性交之犯意，命甲童進入涼亭內，丙○○則基
    於幫助加重強制性交之犯意，進入涼亭並坐在涼亭椅子上，
    以觀察有無人靠近涼亭，而為甲○○之加重強制性交犯行施
    以助力，嗣甲○○以雙手強押甲童之肩膀，命甲童蹲跪於涼
    亭地上之強暴方式，甲○○再脫去褲子，坐在涼亭椅子上，
    露出生殖器，強行將其生殖器插入甲童口腔內抽動至射精，
    以此方式對甲童強制性交1次，得逞後，甲○○又騎乘機車
    與丙○○一同搭載甲童至其就讀之國小上學，並命甲童不得
    說出上情。
  (三)甲○○與丙○○於98年2月28日下午4時許至花蓮縣花蓮市找
    甲○○之友人楊○諺，嗣於98年3月2日晚上搭乘火車，於同
    日晚上11時20分許抵達台北火車站，甲○○先陪丙○○返回
    汐止住處後，2人於翌（3）日上午7時許，至上開寶明寺公
    車站牌找甲童，要求甲童一同去基隆火車站，甲童表示不願
    與渠等同行，甲○○與丙○○竟共同意圖使未滿20歲之女子
    與甲○○為性交，基於略誘之犯意聯絡，由甲○○命甲童一
    定要跟著去，並與丙○○2人一同牽著甲童的手，違反甲童
    之意願將其帶離，使甲童脫離家庭與監督權人監督。甲○○
    與丙○○遂帶甲童搭乘公車，於同日上午10時30分許至臺北
    縣汐止市○○○路○段108號B1家樂福購物中心，將甲童原
    攜帶之書包、鞋子、便當袋等物放在置物櫃內而未領取，嗣
    為甲童購買衣服、鞋子或致贈巧克力等零食與甲童。購物完
    畢後，甲○○與丙○○再帶甲童搭乘公車返回基隆市區，於
    同日下午3、4時許搭乘客運至基隆市○○路150號（於基隆
    市大○港社區後方）之空屋4樓，丙○○於半小時至1小時後
    離去，返回汐止之住處洗澡、拿衣物，至晚間7、8時許始返
    回該空屋。丙○○離開該空屋期間，甲○○竟基於對未滿14
    歲女子為性交之犯意，於該空屋內，將其生殖器插入甲童之
    口腔抽動至射精，對甲童性交1次得逞。丙○○返回空屋後
    ，便與甲○○、甲童於該空屋內過夜，翌（4）日上午天剛
    亮，甲○○與丙○○便帶甲童搭乘公車離開該空屋，同日上
    午10時20分許，2人帶甲童共赴臺灣士林地方法院檢察署開
    庭，同日下午1、2時許再帶甲童至臺北市士林區○○○路天
    母家樂福購物，同日晚上10時許至臺北縣汐止火車站搭車，
    於同日晚上11時30分許返回基隆市區，於同日晚上11時30分
    至12時左右帶甲童至基隆市○○區○○路13號2樓金中泰賓
    館，以丙○○之名義登記投宿於202號房。同年3月5日凌晨
    某時許，甲○○於丙○○睡著後，基於對未滿14歲女子性交
    之犯意，躺在房間床上，由甲童趴在甲○○腿部之方式，將
    其生殖器插入甲童口腔內抽動至射精，對甲童性交1次得逞
    。嗣於同日上午11時許，基隆市警察局第一分局偵查隊小隊
    長江冠正、偵查佐陳志強、詹文偉至金中泰賓館查緝通緝犯
    時，按鈴進入202房臨檢盤查，發現甲童與甲○○、丙○○3人同處一室，嗣經警發現甲童係失蹤人口，便將甲○○、丙○○與甲童一起帶回基隆市警察局第一分局調查，然
    因甲童不敢說出上述遭遇，未於當日將上情告知警員，其母
    000000 00A（真實姓名年籍詳卷，下稱乙○○○）即至警局
    將甲童帶回，然警員仍於同年3月31日通報基隆市社會局甲
    童有疑似遭性侵害之可能，經社工員至甲童住處會談後發現
    上情後，於同年4月1日通報基隆市警察局婦幼隊循線偵辦而
    查獲。甲○○犯案後，因另犯妨害性自主案件於98年3月16
    日經原審法院羈押中，甲○○遂於丙○○至看守所會見時，
    命其將汐止家樂福置物櫃內甲童之物品丟棄，並透過書信以
    「小猴子」、「小金魚」為甲童之代號，「玉琪」、「小鳳
    」為丙○○之代號，與丙○○進行串證，掩飾犯行。
二、案經基隆市警察局移送臺灣基隆地方法院檢察署檢察官及該
    署檢察官簽分偵查起訴及追加起訴。
    理  由
壹、有罪部分：
一、證據能力部分：
  (一)證人陳聖玲於警詢時之陳述，屬傳聞證據，被告、辯護人及
    檢察官明知，但於準備程序及審判期日中均表示無意見，且
    迄言詞辯論終結亦未聲明異議，本院審酌上開證據資料製作
    時之情況，尚無違法不當及證明力明顯過低之瑕疵，認為以
    之作為證據應屬適當，爰依刑事訴訟法第159條之5規定，認
    定前揭供述均有證據能力。
  (二)證人甲童（因未滿16歲毋庸具結）、陳聖玲、江冠正、楊宗
    諺、丙○○（對被告甲○○而言）於偵查中具結後向檢察官
    所為之陳述，雖屬傳聞證據，惟均查無顯不可信之情況，依
    刑事訴訟法第159條之1第2項規定，自有證據能力。
  (三)證人甲童、乙○○○於警詢時之供述屬傳聞證據，被告甲○○及辯護人均反對以之作為本案之證據，且查無其他法律得
    作為證據之規定，依刑事訴訟法第159條第1項之規定，自不
    得作為本案之證據。
  (四)證人乙○○○於偵查中所為之證述屬傳聞證據，且未經具結
    ，依刑事訴訟法第158條之3規定，無證據能力。
  (五)被告之辯護人雖辯稱：被告丙○○於警詢、偵查中之自白係
    受不當誘導，故無證據能力云云。被告丙○○則辯稱：警詢
    筆錄所載非其真意，因為在警局作筆錄很害怕，警察自己寫
    筆錄，就叫其簽名，且警察要伊選二條路，若伊簽名，請法
    官不要押伊，若是不簽，要法官押伊，伊當時很恐懼、害怕
    ，不知道簽名後會那麼嚴重云云。經查：被告丙○○因逃匿
    ，經臺灣基隆地方法院檢察署於98年6月25日發佈通緝，於
    98年7月18日經警緝獲，於當日警詢時員警僅針對其遭通緝
    之事由及現住所等詢問被告，並無任何有關本案案情之陳述
    ，其所辯警詢時員警以言詞脅迫云云，洵屬無稽。另辯護人
    既未能提出證據證明被告丙○○於偵訊時，檢察官有何不當
    誘導情事，所辯亦無足取。
  (六)本院下列所引用卷內之文書證據及物證，並無證據證明係公
    務員違背法定程序所取得，檢察官、被告、辯護人等於本院
    亦均未主張排除下列文書證據及物證之證據能力，且迄本院
    言詞辯論終結前均未表示異議，本院審酌前揭文書證據及物
    證並非公務員違背法定程序所取得，亦無刑事訴訟法第159
    條之4顯有不可信之情況，故下列文書及物證應均有證據能
    力。
二、訊據上訴人即被告丙○○矢口否認有上揭幫助對未滿14歲之
    女子以強暴而為性交及意圖使被誘人為性交，而略誘未滿20
    歲之女子，脫離家庭之犯行，辯稱：其於偵訊及原審審理時
    之自白非出於本意云云；上訴人即被告甲○○亦矢口否認犯
    罪，辯稱：97年10、11月間某日我沒有騎機車跟丙○○在寶
    明寺公車站牌遇見被害人。我也沒有在基隆市民農園上方10
    0公尺處無名涼亭要求被害人對我口交，當時我也不認識被
    害人。98年3月3日上午7點我沒有和丙○○到公車站牌找被
    害人，我當天也沒有見到被害人，至於警方查獲我跟被害人
    及丙○○一起在金中泰賓館是因為前一天我和丙○○在基隆
    某處遇到被害人，被害人蹺家，沒有地方住，我也不知道為
    何丙○○要帶被害人跟我們一起去住賓館，我們當天才從花
    蓮回到基隆，本來就打算要我們二人要去投宿，在賓館內我
    也沒有命被害人幫我口交，且警方查獲我們時，我們都是隔
    離訊問，若有什麼事情，警察應該無法放我走，可是那天查
    證以後，也認為我沒有任何嫌疑，就放我們走。我跟丙○○
    也沒有去過基隆市○○路150號4樓空屋處云云。惟查：
  (一)上開事實，業據被告丙○○原審審理中坦承不諱（見原審98
    年訴字第971號卷，第74、76、155頁），核與證人甲童於98
    年5月7日（見98年度他字第14 9號卷第53至65頁反面）、同
    年7月16日（見98年度偵字第2164號卷二第39至48頁）及同
    年8月28日等在檢察官偵查中（見上開偵查案號卷三第148至
    150頁）所證相符。其中證人甲童於98年5月7日、同年7月16
    日在檢察官偵查中所為陳述，並經原審於準備程序中勘驗其
    偵訊光碟，經勘驗後，認檢察官訊問過程平和、懇切，並無
    不當之誘導訊問，而證人甲童之陳述與訊問筆錄之記載均相
    符（見原審98年11月12日準備程序筆錄第3、4頁）。
  (二)事實欄(一)、(二)所示被告甲○○在基隆市○○區○○路187號
    基隆市民農園上方100公尺處之某涼亭對甲童為強制性交，
    而被告丙○○在旁幫助強制性交之犯行部分，業據證人甲童
    於偵查中證稱：「我是在早上上學的時候，在公車站認識的
    ，當時該名阿姨跟另一名男生在一起，他們騎機車，由該名
    叔叔騎機車載阿姨，那時候只有我一個人等公車，叔叔過來
    跟我說話，說要帶我去學校，當時我心想這樣就可以不用等
    公車」、「叔叔沒有帶我去學校，是去山上，那邊有一個涼
    亭，叔叔與阿姨有進入涼亭，在山上都是叔叔跟我說話，阿
    姨沒有跟我說話」、「叔叔脫掉內褲之後，坐在涼亭椅子上
    ，他叫我過去那邊」、「叔叔幫我戴黑色眼罩，叫我把嘴巴
    張開，感覺放長長的東西到我嘴巴，該長長的東西有水水、
    油油的東西跑出來」、「叔叔坐在椅子上，我則是蹲著，我
    的2隻手在背後被叔叔綁起來，眼睛有時候有會被遮起來，
    叔叔是先綁好我，再把他的褲子脫掉」、「叔叔幫我戴眼罩
    時，阿姨在旁邊看」等語（見98年度他字第149號卷第53至
    56、58、62、64頁，98年度偵字第2164號卷二第46頁）。對
    此，被告丙○○於原審準備程序中供述稱：「我確實有一次
    跟甲○○在基隆市○○路187號基隆市民農園上方100公尺處
    無名涼亭，我看到甲○○有命甲童戴眼罩，手有綁住，這是
    甲○○綁的，甲○○將褲子脫下，甲童跪著，甲○○命甲童
    幫他口交。第二次我在場時，甲童沒有戴眼罩，那次甲童手
    也沒有綁起來，我看到甲○○抓住甲童的肩膀，將甲童肩膀
    壓下，命甲童對他口交，我當時人坐在涼亭內的椅子上（見
    同上原審卷第74頁）。並於原審以證人身分結證稱：伊於準
    備程序中所為陳述均屬實，伊認識甲童是甲○○第1次從寶
    明寺車站叫甲童上他的機車，一起載到市民農園涼亭時，才
    知道有甲童這個人，第一次在公車站牌時，甲○○好像說載
    甲童去學校，他有問她說妳是哪個學校的、幾年級。伊到涼
    亭時，是在坐涼亭的椅子上，甲○○跟甲童是在涼亭裡面，
    他是在有桌子掩蓋的位置命甲童口交，第一次甲○○有綁被
    害人的手，是用反綁的方式，甲童在綁的時候就哭了，有聽
    到甲童說「不要」，甲○○第一次命甲童對他口交完以後，
    就載甲童去學校，中途有經過文具店買東西給她。第二次大
    約是98年年初，甲童好像是看到我們，然後就自己上車了，
    她好像講說要去學校，好像快遲到來不及，甲○○就說載她
    去，之後又載去涼亭了，那次在涼亭伊也是坐在椅子上，甲○○先扶著她的身體，再用手壓著她的肩膀，過程中就是壓
    著她的肩膀命甲童對他口交，令她口交完之後就帶甲童去上
    課了。第二次在涼亭內甲○○對甲童口交，甲童沒有哭，但
    甲童好像有說她不要做這件事（見同上原審卷第127至143頁
    ）。綜上所述，證人丙○○所述核與證人甲童於偵查中所證
    述內容大致相符，足認甲童陳述被害情節非虛，被告甲○○
    上開所辯均與事實不符，不足採信。
  (三)就事實欄(三)被告2人於98年3月3日上午7時許，在寶明寺公車
    站牌略誘甲童脫離家庭，嗣被帶至基隆市○○路150號之空
    屋4樓，被告甲○○將其生殖器插入甲童口腔而性交，另於
    翌日晚上11時30分遭被告2人帶金中泰賓館投宿，於同年3
    月5日凌晨某時許，甲○○又將其生殖器插入甲童口腔內抽
    動而為性交之犯行部分，業據甲童於偵查中證稱：「有去過
    金中泰賓館，是叔叔、阿姨帶我去的，該次是被抓走的，他
    們來公車站抓我，他們沒有騎機車，二人是坐公車來的，我
    在等公車時，他們在靠我一段距離的地方下車，往我這邊過
    來」、「他們過來時本來叫我跟他們去，我說我不想去，叔
    叔叫我一定要跟他們去基隆火車站，後來叔叔、阿姨一人牽
    一隻我的手」、「那時我們坐公車到火車站，再坐另一台公
    車去一間破房子，也是在山上，我們現去汐止的家樂福，再
    坐公車去破房子，我在破房子吹泡泡，泡泡是在家樂福買的
    」、「在破房子裡，叔叔有把那尿尿地方放在我嘴巴裡，那
    次我沒有戴眼罩，所以有看到，當時阿姨回家拿東西」、「
    在金中泰賓館時，叔叔躺著，再叫我趴在他身上含住他尿尿
    的地方」、「在賓館裡，叔叔看完色情片後，才叫我這樣做
    」等語（見98年度他字第149號卷第59至61、63頁，98年度
    偵字第2164號卷二第43頁）。對此，被告丙○○於原審準備
    程序中供稱：「98年3月3日早上7點，我跟甲○○也是在寶
    明寺公車站帶走甲童，我們帶走甲童的時間是在回花蓮的隔
    天早上。我會這樣做，是因為甲○○逼我，他說若我不幫他
    ，他會打我，以前甲○○也有打過我，我們當時還是男女朋
    友關係」等語（見同上原審卷74頁）。丙○○另於原審審理
    中結證稱：伊於準備程序中所為陳述均屬實，98年3月3日上
    午7時，伊與甲○○有到公車站牌去找甲童，當時有要求甲
    童一起去基隆火車站，後來有帶甲童去家樂福買東西，同一
    天就帶她去空屋大香港社區後面有個空屋的4樓，後來伊有
    回汐止住處洗澡拿衣服，到了晚上約7、8點才回來，伊回去
    時，甲童就睡著了，隔天我們又帶甲童去士林地檢署開庭，
    晚上我們3個人住在金中泰賓館內，在空屋及賓館內沒有看
    到甲○○對甲童為性交行為等語（見同上原審卷第127至143
    頁），其所言核與證人甲童所述大致相符。且證人丙○○於
    偵查中具結證稱：「我們從花蓮回來之後，我先回汐止家，
    甲○○在我家外面等，我們再搭計程車回基隆，隔天早上甲
    童上學時，我們走路到公車站牌等她，她好像有跟甲○○講
    說要要去上學，（問：既然甲童要去上學，為何你們要帶他
    去士林法院開庭，去深澳坑附近空屋及去賓館住？）那是甲○○要這樣做的，他有跟我說要帶甲童跟我去開庭，我跟他
    說你就把甲童帶回去就好，不然到時候她媽媽找不到人，我
    們就有事」等語（見98年度偵字第2164號卷三第115頁），
    堪認被告2人於98年3月3日上午7時許在寶明寺公車站牌等候
    甲童時，即執意將甲童帶走，而使其脫離家庭，且當時甲童
    亦明確告知被告甲○○想要去上學，而不願跟隨，最後卻仍
    遭被告2人帶離該處，顯見證人甲童於偵查中所陳：伊說不
    想去，叔叔叫伊一定要跟他們去基隆火車站，後來叔叔、阿
    姨牽伊的手離開等語應屬實在，故被告2人所為應屬略誘行
    為，而非和誘。末查，因被告甲○○於97年10、11月間某日
    及98年之年初某日，即有對甲童為加重強制性交之犯行（即
    事實欄(一)(二)之犯行），而當時被告丙○○坐在涼亭內，對甲
    童當時已遭被告甲○○強制性交等情明確知悉，甚有幫助被
    告甲○○為上開犯行之犯意，況甲童又於98年3月3日上午7
    時之上學途中遭被告2人一同帶離後，被告甲○○又分別於
    培德路之上述空屋、金中泰賓館內，要求甲童為其口交之行
    為，故堪認被告2人為略誘甲童脫離家庭，係為了遂行被告
    甲○○與甲童為性交之犯意而為之。綜上所述，證人丙○○
    所述均核與證人甲童於偵查中所述內容大致相符，足認甲童
    陳述被害情節非虛，被告甲○○上開所辯均與事實不符，不
    足採信。
  (四)此外，另有證人即金中泰賓館員工陳聖玲於警詢、偵查中之
    證述，及證人即基隆市警察局第一分局偵查隊小隊長江冠正
    、被告甲○○之友人楊○諺於偵訊中之證述可證，並有金中
    泰賓館98年3月4日旅客登記簿影本、金中泰賓館相片12張、
    寶明寺公車站附近照片8張、基隆市ＯＯ國民小學學生97 年
    第1學期甲童成績證明書、該校輔導室資料、被告甲○○使
    用之0000000000號行動電話申請人資料及雙向通聯紀錄、臺
    灣基隆看守所扣得甲○○於臺灣基隆看守所期間所收受之信
    件（禁見前20封，禁見後7封）、甲○○所寫尚未寄出之信
    件6張、LOW-0○號機車保險卡1張及該車車籍資料查詢、於
    被告丙○○住處扣得之發票12張、記事紙條1張、被告丙○○使用之0000000000號行動電話申請人及雙向通聯記錄、
    臺灣基隆地方法院檢察署98年7月31日履勘筆錄1份及○○書
    局履勘相片7張、臺灣基隆地方法院檢察署98年8月28日履勘
    筆錄及錄影光碟、履勘路線電子地圖4張、基隆市民農園（
    基隆市○○路187號）上方100公尺處無名涼亭相片9張、98
    年8月27日丙○○帶同警方至基隆市○○路15○ 4樓空屋履
    勘相片10張及臺灣基隆地方法院檢察署98年8月28日履勘相
    片10張等在卷可按。
  (五)按刑法上之幫助犯，固以幫助他人犯罪之意思而參與犯罪構
    成要件以外之行為而成立，惟所謂以幫助他人犯罪之意思而
    參與者，指其參與之原因，僅在助成他人犯罪之實現者而言
    ，倘以合同之意思而參加犯罪，即係以自己犯罪之意思而參
    與，縱其所參與者為犯罪構成要件以外之行為，仍屬共同正
    犯，又所謂參與犯罪構成要件以外之行為者，指其所參與者
    非直接構成某種犯罪事實之內容，而僅係助成其犯罪事實實
    現之行為而言，苟已參與構成某種犯罪事實之一部，即屬分
    擔實施犯罪之行為，雖僅以幫助他人犯罪之意思而參與，亦
    仍屬共同正犯。次按刑法關於正犯、幫助犯之區別，係以其
    主觀之犯意及客觀之犯行為標準，凡以自己犯罪之意思而參
    與犯罪，無論其所參與者是否犯罪構成要件之行為，皆為正
    犯，其以幫助他人犯罪之意思而參與犯罪，其所參與者，苟
    係犯罪構成要件之行為，亦為正犯。如以幫助他人犯罪之意
    思而參與犯罪，其所參與者又為犯罪構成要件以外之行為，
    則為從犯（最高法院27年上字第1333號判例、95年度台上字
    第3886號判決意旨可資參照）。是以，被告甲○○於97年10
    、11月間某日及98年年初某日，在基隆市○○區○○路187
    號基隆市民農園上方100公尺處之某涼亭2次對甲童強制性交
    時，被告丙○○當時雖全程在場，雖僅坐在椅子上，並未參
    與被告甲○○壓制甲童強制性交之構成要件行為，然被告丙○○在場觀察有無人靠近涼亭，而為被告甲○○之加重強制
    性交施以助力，故應構成幫助犯，被告丙○○之辯護人為被
    告辯護稱：被告丙○○當時只是跟隨角色及觀看之人而已，
    並未對被告甲○○犯行施以助力云云，即無足取。
  (六)被告甲○○之辯護人雖為被告甲○○辯護稱：被害人甲童於
    98年3月5日在金中泰賓館經警尋獲，依證人江冠正所述，甲
    童當天向警察陳述沒有遭人欺負，依照性侵害訪談紀錄，甲
    童也說當天沒有發生任何不舒服的事情，且甲童所述被告甲○○身上有刺青及所投宿之賓館有放映色影片與事實不符，
    認甲童所述不足為被告甲○○犯罪之證據云云。然甲童於98
    年3月5日時年僅6歲，對好、壞，善、惡之判斷能力自較一
    般成年人為低，甲童於當日經警尋獲前，已非第一次與被告
    2 人相處，且被告甲○○亦曾購買文具、衣服、鞋子或巧克
    力等零食與甲童，因此甲童於經警尋獲當日向員警陳稱未遭
    人欺負或稱當天沒有發生不舒服的事情，亦係因年幼無知之
    故，尚難依此即認被告甲○○無上揭犯行。另被告甲○○之
    左大腿確有深色印記，有照片2幀可憑（見98年度他字第149
    號偵查卷第27頁），雖與甲童所述刺青不符，然此應係甲童
    年幼，不知何謂「刺青」所致。至上開金中泰賓館中是否放
    映色情影片，與被告甲○○有無犯罪無涉，均難為被告甲○○有利之認定。
  (七)綜上所述，被告2人之犯行業已明確，被告2人所辯均不足採
    信，應予依法論科。
  (八)被告甲○○雖聲請傳喚書局值班人員到場證明其曾否帶甲童
    至該書局購買物品，然被告甲○○並未提供該書局人員之真
    實姓名、住所，本院無從傳喚；被告甲○○另於本案言詞辯
    論終結後具狀聲請傳喚證人丁張顯，證明其平日所騎機車為
    POE-2○號，非Low-0○號、請求傳喚證人蔡幸長，證明被告
    丙○○於警詢所述不實、請求與蔡○○對質、請求去函瀚廣
    公司及傳喚該公司員工余和樺，查詢其上下班時間、請求履
    勘空屋現場及傳喚甲童云云，因本件事證明確，本院亦認無
    傳喚該證人及函詢之必要，附此敘明。
三、核被告甲○○就事實欄(一)、(二)部分所為，均係犯刑法第222
    條第1項第2款之對未滿14歲之女子以強暴而為性交罪，就事
    實欄(三)部分，係犯刑法第241條第2項、第1項之意圖使未滿
    20歲之女子與人為性交而略誘其脫離家庭罪、2次犯同法第
    227條第1項之對於未滿14歲女子性交罪。按兒童及少年福利
    法第70條第1項規定：「成年人教唆、幫助或利用兒童及少
    年犯罪或與之共同實施犯罪或故意對其犯罪者，加重其刑至
    二分之一。但各該罪就被害人係兒童及少年已定有特別處罰
    規定者，不在此限。」，查被告甲○○為成年人，而被害人
    則係未滿12歲之兒童，均有渠等二人之年籍資料在卷可稽，
    核被告甲○○對甲童所犯之意圖使未滿20歲之女子與人為性
    交而略誘罪，應依兒童及少年福利法第70條第1項規定，加
    重其刑。（至於刑法第222條第1項第2款、第227條第1項之
    對於未滿14歲之女子為強制性交、性交罪，既係以「被害人
    年齡（未滿14歲）」為其處罰之特別要件，當無再依兒童及
    少年福利法第70條第1項規定加重處罰之餘地，併予敘明）
    。核被告丙○○所為，就事實欄(一)、(二)部分所為，均係為幫
    助被告甲○○實施對未滿14歲之女子犯加重強制性交罪之幫
    助犯，係犯刑法第30條第1項、第222條第1項第2款之幫助對
    未滿14歲之女子以強暴而為性交罪，就事實欄(三)部分，係犯
    刑法第241條第2項、第1項之意圖使未滿20歲之女子與人為
    性交而略誘其脫離家庭罪。
  (一)公訴意旨固然認為被告甲○○於98年3月3日下午至同日晚上
    某時，在基隆市○○路150號之空屋4樓，及同年3月5日凌晨
    某時許，在金中泰賓館202號房內，係基於強制性交之犯意
    ，對甲童為2次強制性交犯行，均應構成刑法第222條第1項
    第2款之加重強制性交罪，然按88年4月21日修正之刑法第22
    1 條第1項之強制性交罪，其立法目的旨在維護男女平權之
    原則及尊重男女性主權，其成立不以致使被害人不能抗拒為
    必要。該罪重在行為人與被害人發生性交行為時是否違反被
    害人之意願，至是否違反被害人之意願，自應依證據認定之
    ；次按猥褻或性交未滿14歲之女子而以強暴、脅迫等行為為
    方法者，固成立強制猥褻或強制性交罪；惟所實施強暴、脅
    迫等方法，必以見諸客觀事實者為限，若僅利用未滿14歲之
    幼女懵懂不解人事，可以聽任擺佈之機會予以猥褻或性交，
    實際上並未實施強暴、脅迫等行為者，則仍祇能成立對幼女
    為猥褻或性交罪，而與強制猥褻、強制性交罪之構成要件不
    合，此有最高法院93年度台上字第3182號、95年度台上字第
    62 21號判決意旨可茲參照。經查，本院遍尋甲童之偵查筆
    錄內容，均未見甲童陳述被告甲○○於上開空屋及金中泰賓
    館內，對其為其口交時，有何以強暴、脅迫或其他違反意願
    之方式而為之，此外，亦查無其他證據顯示被告甲○○於上
    開時、地對甲童有何強制性交之犯行。又查，雖被告2人於
    98年3 月3日以略誘方式使甲童離家，然其離開公車站牌後
    ，亦帶甲童至商店購買衣物、零食、玩具予以致贈（見98年
    度他字第149號卷第60頁、98年度偵第2164號號卷二第41頁
    、卷三第149頁），進而安撫甲童，因略誘甲童脫離家庭之
    犯行與之後2次之性交行為應獨立論罪，是以被告甲○○各
    次犯意應個別依卷內調查之證據予以論斷，故本件尚未能僅
    因被告甲○○、丙○○將甲童帶離之初，係以違反甲童意願
    方式而為略誘脫離家庭之犯行，在無積極證據證明被告甲○○有何強制或違反甲童意願之證據下，即認被告甲○○此部
    分有加重強制性交犯行。故此部分應認被告甲○○係利用甲
    童年幼懵懂無知，以非強制之和平方式對甲童為性交行為，
    因此部分所認定之事實，與起訴犯罪事實之基本社會事實相
    同，故起訴法條應予變更為刑法第227條第1項，併此說明。
  (二)被告丙○○所為事實欄(一)、(二)部分係屬幫助犯（理由已如前
    述），然起訴意旨未慮及上情，認被告丙○○乃本案強制性
    交之共同正犯，此尚不發生起訴法條應予變更之問題，又被
    告丙○○既僅就被告甲○○實施構成要件之行為施予助力而
    已，則其自屬幫助犯，應依刑法第30條第2項規定，減輕其
    刑。又被告2人就事實欄(三)之意圖使未滿20歲之女子與人為
    性交而略誘罪間，有犯意聯絡及行為分擔，為共同正犯。被
    告甲○○所犯上開5罪間，及被告丙○○所犯上開3罪，均犯
    意各別，罪名互異，應分論併罰。被告甲○○有事實欄所載
    之科刑執行情形，有本院被告前案紀錄表在卷可稽，其於受
    有期徒刑之執行完畢後，5年內故意再犯有期徒刑以上之本
    罪，為累犯，均應依刑法第47條第1項之規定加重其刑。
四、原審以被告2人此部分犯行，事證明確，適用刑法第222條第
    1項第2款、第227條第1項、第241條第2項、第1項、第28 條
    、第30條、第47條第1項、第51條第5款，兒童及少年福利法
    第70條第1項規定，並審酌被告甲○○前因對14歲以下之女
    子以強暴而為性交，經法院判處有期徒刑8年，刑前施以強
    制治療3年確定，送執行後，於95年7月12日假釋，於97年3
    月8日假釋期滿，期滿後未及1年，又對未滿7歲之幼女為性
    侵害，足認前案判刑過輕，對於被告而言，毫無警惕、悔改
    之教化效果。且被告甲○○另又於98年2月11日上午、同年
    月27日上午，騎乘機車，在基隆市七堵區○○○路山區、基
    隆市○○路等處，等候國小女學生上學，伺機犯案，前於98
    年9月28日經原審以98年度訴字第554號判處被告甲○○應執
    行有期徒刑20年，顯見被告甲○○極常利用小學女童上學期
    間，尋找落單之幼女下手，所為嚴重危害社會治安。被告甲○○對甲童除強制性交2次外，另竟然為逞獸慾而與被告丙○○共同將甲童帶離，使甲童與渠2人共同居住，所為天理
    難容，犯罪手段令人髮指，所為對甲童及其家人之身心造成
    難以抹滅之傷痛。然被告甲○○於偵審中一再飾詞卸責，毫
    無悔改之意，犯罪後態度極為惡劣。另審酌被告丙○○於偵
    查及原審審理時業已坦承犯行，於犯罪時甫滿18歲，年紀尚
    輕，因其出身於破碎家庭，其母於被告丙○○年幼時即離家
    出走，其父長年在外工作，無法親自教養，均由不識字之奶
    奶扶養長大，其智識程度較常人為低，嗣被告丙○○結識被
    告甲○○並成為男女朋友後，因其所有之生活、思想均依附
    於甲○○，產生盲從之想法，始會做出異於正常男女朋友間
    所為之舉動，且被告丙○○均立於配合被告甲○○之角色，
    惡性較被告甲○○為輕，經斟酌被告2人犯罪之動機、目的
    、所受之剌激、手段、品行、智識程度、所生之危害及犯罪
    後之態度等一切情狀，分別量處被告甲○○有期徒刑15年、
    15年、4年、5年、5年，並定其應執行刑為有期徒刑30年；
    量處被告丙○○有期徒刑3年7月、3年7月、3年2月，並定其
    應執行刑為有期徒刑6年6月。並說明被告丙○○之辯護人雖
    請求依刑法第59條規定為被告丙○○酌減其刑，然因本件之
    犯罪情節重大，被告丙○○並無顯可憫恕之情狀，且亦無科
    以最低度刑仍嫌過重之情形，是以尚無上開法條之適用。另
    說明被告甲○○犯事實欄(一)所用之繩索1條、眼罩1個因未扣
    案，且未能證明尚存在，為免執行之困難，故不予宣告沒收
    。至於扣案之電腦主機1臺、D碟備份2光碟片1片、色情光碟
    1-22 片、胸罩4件、內褲3件、襪子1雙、黑色外衣1件、粉
    紅色上衣1件、黃色外套1件、口罩2件、筆記本1本、○○國
    小聯絡簿1本、D碟備份檔1光碟片1片、光碟1片、信件7封、
    藍色外套1件、淡青色背袋1個、黑色球鞋1雙、小叮噹筆記
    本1本、口罩1個、襪子1雙、皮帶1條、發票125張、電話卡1
    張、梳子1把、貓味梳子1把、原子筆2支、戒子1只、牙線棒
    1包、信件20封、信封2封、信封3封、筆記本1本、借據2張
    、高級格紙1本、天使之戀攻略本1本、未寄出信件6張、隨
    身碟1只、中華電信SIM卡1張、記事紙條3張、車號POE-2○
    行照1張、LOW-0○保險卡1張等物，因均非屬被告甲○○或
    丙○○直接供其等犯罪所用之物，亦無庸宣告沒收。經核並
    無不合，量刑亦稱妥適。被告甲○○上訴仍執陳詞否認犯罪
    ，被告丙○○上訴翻異前供，空言否認犯罪，均無理由，應
    予駁回。
貳、無罪部分：
甲、被告甲○○部分：
一、公訴意旨略以：被告於甲○○犯上開事實欄(一)所示之加重強
    制性交犯行後，得知甲童就讀之國小，被告甲○○即藉機與
    甲童聊天中，因獲悉其每日均獨自一人等待公車上學，利用
    甲童年幼懵懂，竟又於97年10、11月間至98年2月27日止，
    至少3次單獨基於加重強制性交之犯意，先騎乘機車行經基
    隆市○○路寶明寺公車站時，發現甲童獨自一人於該處等待
    公車，甲○○驅車上前向甲童搭訕，再以搭載甲童上學或遊
    玩為誘，騙使甲童站上其所騎乘之機車前座由其搭載離去後
    ，甲○○遂騎乘機車搭載甲童至基隆市○○區○○路187 號
    基隆市民農園上方100公尺處之某涼亭，對甲童強制性交多
    次（其中2次甲○○對甲童強制性交時，未使甲童戴上眼罩
    ），因認被告甲○○涉嫌刑法第222條第1項第2款之加重強
    制性交犯嫌。
二、按犯罪事實應依證據認定之，無證據不得認定犯罪事實；不
    能證明被告犯罪者，應諭知無罪之判決，刑事訴訟法第154
    條第2項、第301條第1項分別定有明文。再事實之認定應憑
    證據，如未能發現相當證據，或證據不足以證明，自不能以
    推測或擬制之方法，為裁判之基礎。又認定不利於被告之事
    實，需依積極證據，茍積極證據不足為不利於被告事實之認
    定時，即應為有利於被告之認定，更不必有何有利之證據。
    且刑事訴訟上證明之資料，無論其為直接證據或間接證據，
    均須達於通常一般人均不致於有所懷疑，而得確信其為真實
    之程度，始得據為有罪之認定，若其關於被告是否犯罪之證
    明未能達此程度，而有合理性懷疑之存在，致使無從形成有
    罪之確信，根據「罪證有疑，利於被告」之證據法則，即不
    得遽為不利被告之認定，其以情況證據（即間接證據）斷罪
    時，尤須基於該證據在直接關係上所可證明之他項情況事實
    ，本乎推理作用足以確證被告有罪，方為合法，不得徒憑主
    觀上之推想，將一般經驗上有利被告之其他合理情況逕予排
    除（最高法院76年台上字第4986號、32年度上字67號判例意
    旨參照）。
三、次按，95年7月1日修正施行之刑法業已刪除連續犯之規定，
    故數次得分別論處之犯行，應予以分論併罰而獨立論罪，是
    以犯罪行為之時間仍應可得確定，且各次犯行所為之手段、
    方法為何，亦應一併在起訴書中予以載明，始得確定起訴效
    力所及之範圍，被告才能進一步提出攻擊防禦之方法，並加
    以審判。經查，本件被害人固然因年幼而增加訊問之難度，
    然其業經檢察官3次傳喚到署製作筆錄，故檢察官為勾勒犯
    罪事實並蒐集證據，理應對被告之各次犯行加以訊問被害人
    ，以釐清犯罪事實，然自卷內被害人甲童之3次偵訊筆錄中
    以觀，甲童雖曾於偵查中陳稱：「（問：你是否有3次沒有
    戴眼罩？）是，那3次我有看到叔叔把他尿尿的地方放到我
    的嘴巴裡」（見98年度他字卷第149號第63頁）、「（問：
    丙○○與甲○○、你一起到該涼亭幾次？）算不出來，有很
    多次」等語（見98年度偵字卷三第2164號第149頁），然檢
    察官並未進一步對甲童訊問各次遭性交之約略時間及每次被
    告所使用之方法，亦未向被害人確認是否每次均有強制手段
    或有何其他違反其意願之方式，僅因甲童曾為上開陳述，即
    認定被告甲○○犯罪之次數尚有3次，而認被告甲○○另有3
    次加重妨害性自主之罪行，稍嫌速斷，因此部分檢察官所舉
    之證據不足以證明被告甲○○犯有上開3次加重強制性交之
    犯行，復查無其他證據足資證明被告確有此犯行，揆諸前開
    說明，既然不能證明被告甲○○此部分犯罪，依法均應諭知
    無罪之判決。
四、原審以不能證明被告甲○○此部分犯罪，而為無罪判決之諭
    知，尚無不合，檢察官就此部分上訴意旨仍以被害人甲童於
    偵查中所述，認被告甲○○另有上開3次犯行，並未提出其
    他積極證據佐證，其此部分之上訴為無理由，應予駁回。
乙、被告丙○○部分：
一、追加起訴意旨略以：另案被告甲○○（業經原審於98年9 月
    28以98年度訴字第554號判處被告甲○○有期徒刑6年，與該
    案所犯之加重強制性交犯行定應執行有期徒刑20年）於98年
    2月27日上午7時30分許，騎乘車牌號碼LOW-0○號重型機車
    搭載丙○○，行經基隆市○○區○○路前往ＯＯ國小附近某
    處時，見未滿14歲之幼女代號00000000號（真實姓名年籍資
    料詳卷，下稱Ｂ女，88年生）踽踽獨行，被告丙○○與甲○○竟共同基於妨害性自主之犯意聯絡，由甲○○先走向Ｂ女
    ，復佯稱遭Ｂ女碰撞受傷云云，誘騙其前往基隆市○○區○○路10巷25號對面無人居住之空屋內，隨即露出生殖器官予
    Ｂ女觀看，滿足其性慾得逞，丙○○則在空屋門口把風，嗣
    甲○○與丙○○離開上開空屋後，Ｂ女方至學校向校方及父
    母告知此事，始悉上情，因認被告丙○○共同犯有刑法第22
    4條之1之加重強制猥褻罪嫌等語。
二、按犯罪事實應依證據認定之，無證據不得認定犯罪事實；不
    能證明被告犯罪者，應諭知無罪之判決，刑事訴訟法第154
    條第2項、第301條第1項分別定有明文。再事實之認定應憑
    證據，如未能發現相當證據，或證據不足以證明，自不能以
    推測或擬制之方法，為裁判之基礎。又認定不利於被告之事
    實，需依積極證據，茍積極證據不足為不利於被告事實之認
    定時，即應為有利於被告之認定，更不必有何有利之證據。
    且刑事訴訟上證明之資料，無論其為直接證據或間接證據，
    均須達於通常一般人均不致於有所懷疑，而得確信其為真實
    之程度，始得據為有罪之認定，若其關於被告是否犯罪之證
    明未能達此程度，而有合理性懷疑之存在，致使無從形成有
    罪之確信，根據「罪證有疑，利於被告」之證據法則，即不
    得遽為不利被告之認定，其以情況證據（即間接證據）斷罪
    時，尤須基於該證據在直接關係上所可證明之他項情況事實
    ，本乎推理作用足以確證被告有罪，方為合法，不得徒憑主
    觀上之推想，將一般經驗上有利被告之其他合理情況逕予排
    除（最高法院76年台上字第4986號、32年度上字67號判例意
    旨參照）。
三、次按共同正犯之所以應對其他共同正犯所實施之行為負其全
    部責任者，以就其行為有犯意之聯絡為限，若他犯所實施之
    行為，超越原計畫之範圍，而為其所難預見者，則僅應就其
    所知之程度，令負責任，未可概以共同正犯論。次按刑法上
    幫助犯之成立，須行為人基於幫助正犯犯罪之意思，予正犯
    以精神上或物質上之助力而參與犯罪構成要件以外之行為，
    以助成正犯犯罪之實施為要件。如果，雖在外形上，可認為
    幫助，但對正犯之犯罪，無違法之認識，而欠缺幫助犯罪之
    故意，係基於其他原因，即難論以幫助犯（最高法院95年度
    台上字第2350號、88年度台上字第5848號判決意旨參照）。
四、訊據被告丙○○堅決否認上開犯行，辯稱：伊於98年2月27
    日上午7時30分確實有與甲○○在一起，甲○○騎機車載伊
    本來是要帶伊去找工作，後來經過ＯＯ國小時，甲○○有擦
    撞倒一個小妹妹，後來甲○○說是小妹妹撞倒他，叫小妹妹
    到前方等他，後來我們騎機車過去，甲○○就與小妹妹進入
    一個空屋，並叫我在機車上等他，該空屋沒有門，但伊沒有
    進去看，伊只是單純在空屋外等候，並沒有把風，並不知道
    裡面發生何事等語。經查：
  (一)另案被告甲○○於98年2月27日上午，騎乘車號LOW-056號機
    車，後載其女友丙○○，至基隆市○○路附近尋訪早餐店，
    欲替丙○○謀工作，嗣於同日上午7時30分許，在過港路往
    ＯＯ國小途中，甲○○見未滿14歲之Ｂ女與其妹上學行經該
    處，認有機可乘，竟基於對未滿14歲之女子以脅迫而為猥褻
    行為之犯意，先走近Ｂ女故意碰撞後，以遭Ｂ女碰撞受傷為
    由，要Ｂ女之妹先行離去，再誘騙Ｂ女前往過港路10巷25號
    對面無人居住之空屋前，甲○○即要丙○○留在空屋外，自
    行將Ｂ女帶入屋內，進入廁所，拿出手銬，對Ｂ女稱要將其
    銬住，以此脅迫之方式，致斯時未滿10歲之Ｂ女心生畏懼，
    甲○○即違反Ｂ女之意願，要Ｂ女為其手淫，但因Ｂ女驚嚇
    大哭，甲○○即要Ｂ女在廁所內目睹其露出陰莖，當場自慰
    予Ｂ女觀看，至射精為止，以滿足其性慾，並以此方式猥褻
    得逞，認另案被告甲○○犯有加重強制猥褻罪，此業經原審
    以98年度訴字第554號判處有期徒刑6年在案，有該案判決書
    一份在卷可查（見98年度偵字第1806號卷第65至70頁）。於
    該案中，法院並未認定被告丙○○有何共同之犯意聯絡、行
    為分擔，或幫助之犯意或犯行，合先說明。
  (二)被害人Ｂ女於偵查中證稱：當時還有一個女生，女生從頭到
    尾都沒有跟我講話，她站在屋子外面等語（見98年度偵字第
    1359號影卷第39頁），故堪認被告丙○○雖與甲○○同行，
    但對於Ｂ女並無為任何之作為，案發時被告丙○○確實僅在
    空屋外無訛。又依現場照片顯示，本案之案發地點係在空屋
    內，該屋四周均有牆壁遮掩，雖對外有數面窗戶，然甲○○
    於警詢中陳稱：伊帶女童進入廁所，並坐在浴缸手淫等語（
    見98年度偵字第1806號卷第6頁），顯見甲○○係將Ｂ女帶
    至屋內之廁所內，是以被告丙○○更無法從屋外知悉甲○○
    究竟對Ｂ女作何舉動。況且另案被告甲○○於警詢中陳稱：
    「（問：你假裝撞倒女童時，你女朋友丙○○當時作何反應
    ？）他不知道，（問：你將該女童騙入空屋中時，丙○○於
    何處？做何事？）她坐在空屋門口機車上，沒做何事。（問
    ：丙○○當時是否知道你與該女童在空屋內做何事？）當時
    她不知道。（問：你與女童進入空屋內，丙○○不覺得有異
    ？）丙○○不敢管我的事」等語（見同上偵卷第7頁），核
    與被告丙○○所辯相符，堪認被告丙○○並無為甲○○把風
    。又查，丙○○當時僅在空屋外等候，並無實際參與壓制Ｂ
    女等強制猥褻之構成要件行為，故亦無由與甲○○構成加重
    強制猥褻之共同正犯。雖被告丙○○於原審準備程序中亦坦
    稱，當時在屋外有覺得怪怪的等語，然幫助犯之成立，須行
    為人基於幫助正犯犯罪之意思，予正犯以精神上或物質上之
    助力而參與犯罪構成要件以外之行為，以助成正犯犯罪之實
    施為要件。故被告丙○○之上開陳述，至多僅能認為「懷疑
    」甲○○有何不法行徑，然其對於甲○○究竟係為何種構成
    要件行為，仍無明確違法之認識，更無進一步為幫助之犯意
    ，故亦難論以幫助犯。因此部分檢察官所舉之證據不足以證
    明被告丙○○犯有上開加重強制猥褻之犯行，復查無其他證
    據足資證明被告確有此犯行，揆諸前開說明，既然不能證明
    被告丙○○此部分犯罪，依法應諭知無罪之判決。
五、原審以不能證明被告丙○○犯罪，就此部分為無罪判決之諭
    知，尚無不合，檢察官上訴意旨以被害人B女曾於偵查中指
    稱：因被告丙○○一直在空屋門口把風，所以伊沒有機會逃
    跑，及被告丙○○已有多次陪同甲○○在○堵山區涼亭、空
    屋對幼童強制性交、猥褻之經驗，認被告丙○○此部分亦有
    幫助之犯意云云。查被害人B女雖因被告丙○○在上開空屋
    ，故主觀上認被告丙○○係從事把風行為，然因甲○○此部
    分犯行事出突然，並無證據證明被告丙○○事先有與甲○○
    謀議，甲○○更於警詢時供稱當時被告丙○○並不知道伊與
    B女進入空屋做何事，自難僅以被害人B女揣測之詞及被告丙○○當時在空屋外之事實，即認被告丙○○應負共同或幫助
    犯刑法第224條之1之加重強制猥褻罪嫌。是檢察官此部分之
    上訴亦無理由，應予駁回。
據上論斷，應依刑事訴訟法第368條，判決如主文。
本案經檢察官劉靜婉到庭執行職務。
中    華    民    國    99    年    4    月     20    日
                  刑事第二十一庭審判長法  官 蔡聰明  
                                      法  官 楊力進  
                                      法  官 許永煌   
以上正本證明與原本無異。
有罪部分如不服本判決，應於收受送達後10日內向本院提出上訴
書狀，其未敘述上訴之理由者並得於提起上訴後10日內向本院補
提理由書（均須按他造當事人之人數附繕本）「切勿逕送上級法
院」。
無罪部分被告不得上訴。
                                      書記官 江采廷
中    華    民    國    99    年    4     月    21    日
附錄：本案論罪科刑法條全文
刑法第221條：
    對於男女以強暴、脅迫、恐嚇、催眠術或其他違反其意願之
    方法而為性交者，處三年以上十年以下有期徒刑。
    前項之未遂犯罰之。
刑法第222條：
    犯前條之罪而有下列情形之一者，處七年以上有期徒刑：
    一、二人以上共同犯之者。
    二、對未滿十四歲之男女犯之者。
    三、對精神、身體障礙或其他心智缺陷之人犯之者。
    四、以藥劑犯之者。
    五、對被害人施以凌虐者。
    六、利用駕駛供公眾或不特定人運輸之交通工具之機會犯之
        者。
    七、侵入住宅或有人居住之建築物、船艦或隱匿其內犯之者
        。
    八、攜帶兇器犯之者。
    前項之未遂犯罰之。
刑法第227條：
    對於未滿十四歲之男女為性交者，處 3 年以上 10 年以下
    有期徒刑。
    對於未滿十四歲之男女為猥褻之行為者，處 6 個月以上 5
     年以下有期徒刑。
    對於十四歲以上未滿十六歲之男女為性交者，處 7 年以下
    有期徒刑。
    對於十四歲以上未滿十六歲之男女為猥褻之行為者，處 3 
    年以下有期徒刑。
    第 1 項、第 3 項之未遂犯罰之。
刑法第241條：
    略誘未滿二十歲之男女，脫離家庭或其他有監督權之人者，
    處 1 年以上 7 年以下有期徒刑。
    意圖營利，或意圖使被誘人為猥褻之行為或性交，而犯前項
    之罪者，處3年以上10年以下有期徒刑，得併科1千元以下罰
    金。
    和誘未滿十六歲之男女，以略誘論。
    前三項之未遂犯罰之。

司法院資訊處製作；財團法人民間司法改革基金會備份。
